【裁判字號】    90,訴,734
【裁判日期】    901102
【裁判案由】    違反毒品危害防制條例
【裁判全文】
臺灣屏東地方法院刑事判決                            九十年度訴字第七三四號
    公  訴  人  臺灣屏東地方法院檢察署檢察官
    被      告  甲○○
右列被告因違反毒品危害防制條例案件，經檢察官提起公訴（九十年度毒偵字第一三
三五號），本院判決如左：
    主  文
甲○○施用第一級毒品，處有期徒刑柒月。又連續施用第二級毒品，處有期徒刑伍月
。應執行有期徒刑拾月。扣案之第二級毒品安非他命零點陸參柒伍公克、玻璃管吸食
器參支及玻璃瓶吸食器壹個，均沒收銷燬之。
    事  實
一、甲○○（原名陳景直，於民國八十九年九月十八日改名為甲○○）前因施用毒品
    案件，經台灣高雄地方法院裁定送強制戒治期滿，而由台灣高雄地方法院檢察署
    檢察官於八十九年十二月十九日以八十九年度戒毒偵字第一三九九號為不起訴處
    分確定。惟渠仍未能戒除毒癮：
    (一)復基於施用第二級毒品之概括犯意，分別於前開不起訴處分後五年內之九十
      年七月五日九時許，在屏東縣林邊鄉林邊廟內及於同年七月二十九日上午十
      二時許，在其屏東縣林邊鄉○○路五十四巷十六號住處客廳內，施用安非他命
      各一次。
    (二)另於九十年八月二日上午一時許（公訴意旨誤載為九十年八月一日下午十時四
      十五分許）向前回溯七十二小時之某時，基於施用第一級毒品之犯意，在不詳
      處所施用海洛因一次。
    嗣為警於九十年八月一日下午十時四十五分許，在其前揭住處查獲，並扣得安非
    他命○點六三七五公克、玻璃管吸食器三支及玻璃瓶吸食器一個。
二、案經屏東縣警察局東港分局報請台灣屏東地方法院檢察署檢察官偵查起訴。
    理  由
一、訊據被告甲○○對於右揭事實欄一、(一)部分之事實坦承不諱，惟矢口否認有事
    實欄一、(一)及事實欄一、(二)部分之施用第一、二級毒品犯行。惟查：
    (一)右開事實欄一、(一)部分之事實，業據證人即被告之母陳黃善於警訊中證稱：
      「我於九十年七月二十九日十二時許，發現兒子甲○○在我家裡二樓客廳吸食
      毒品．．因我發現最近兒子甲○○精神異常，時常外出後回來關在二樓客廳，
      看起來很可疑，我就等他外出回來，跟在他後面，偷偷打開客廳門才發現我兒
      子甲○○在吸食毒品。．．我發現兒子甲○○用玻璃瓶及吸管燃燒吸食毒品，
      ．．」等語綦詳（警卷第三頁背面）。且被告於九十年八月二日一時許在屏東
      縣警察局東港分局林邊分駐所所採尿液經送驗結果，確呈甲基安非他命陽性反
      應乙節，亦有該所尿液送驗受檢人真實姓名代號對照表及屏東縣衛生局煙毒及
      麻醉藥品類委託檢驗結果通知書各乙紙附卷可憑，此外復有安非他命○．六三
      七五公克、玻璃管吸食器三支及玻璃吸食器一個扣案足佐，本部分事證至明，
      被告空言否認，洵無可採。
    (二)前揭事實欄一、(二)部分之事實，雖為被告否認，然被告於九十年八月二日一時
      許在屏東縣警察局東港分局林邊分駐所所採尿液經送驗結果，確呈嗎啡陽性反
      應乙節，亦有前開尿液送驗受檢人真實姓名代號對照表及屏東縣衛生局煙毒及
      麻醉藥品類委託檢驗結果通知書各乙紙附卷可憑，被告空言否認，無從採信。
    (三)至被告前因施用毒品案件，經台灣高雄地方法院裁定送強制戒治期滿，而由台
      灣高雄地方法院檢察署檢察官於八十九年十二月十九日以八十九年度戒毒偵字
      第一三九九號為不起訴處分確定乙節，則有該不起訴處分書乙份在卷足憑。是
      本件事證已臻明確，被告犯行洵堪認定，應依法論科。
二、按海洛因為第一級毒品，安非他命為第二級毒品，毒品危害防制條例第二條第一
    項第一、二款分別定有明文。被告於經強制戒治完畢，由檢察官為不起訴處分後
    五年內再度施用海洛因及安非他命毒品。核其所為，係犯毒品危害防制條例第十
    條第一項之施用第一級毒品罪及同條第二項之施用第二級毒品罪。其所犯上開兩
    罪，犯意各別，罪名不同，應分論併罰。其持有毒品之行為則為施用毒品之犯行
    所吸收，不另論罪。被告多次施用第二級毒品安非他命行為，時間緊接，所犯罪
    名相同，顯係基於概括犯意反覆為之，為連續犯，爰依刑法第五十六條之規定以
    一罪論，並加重其刑。又被告為警查獲後之採尿時間為：「九十年八月二日一時
    零分」，已經警訊筆錄記載明確，是被告施用第一級毒品之可能時點，亦應自該
    時回溯起算，公訴人認被告施用第一級毒品海洛因之時間為九十年八月一日下午
    十時四十五分許回溯七十二小時內，即有未洽，應予敘明。茲審酌被告犯罪之動
    機、目的、施用之次數、兩種毒品皆有施用，前已有施用毒品之犯行，經強制戒
    治後，又再度施用，顯見其毒癮甚深，及其犯後仍飾詞置辯，並無悔意等一切情
    狀，爰量處如主文所示之刑，並定其應執行之刑，以資懲儆。至扣案之安非他命
    ○點六三七五公克、玻璃管吸食器三支及玻璃瓶吸食器一個為查獲之毒品及專供
    施用毒品之器具，爰依毒品危害防制條例第十八條第一項前段宣告沒收。
三、公訴意旨另以：甲○○自八十九年十二月二十日起至九十年八月一日下午十時四
    十五分許起回溯四十八小時內之某時止，施用第二級毒品安非他命多次。然查：
    被告於本院審理中，僅坦承有於其間之九十年七月五日九時許，施用安非他命乙
    次。而另有證人陳黃善證詞可佐及有驗尿報告供憑者，亦僅有九十年七月二十九
    日上午十二時許，在其屏東縣林邊鄉○○路五十四巷十六號住處客廳內之該次施
    用安非他命犯行。是公訴人認被告自八十九年十二月二十日起至九十年八月一日
    下午十時四十五分許起回溯四十八小時內之某時止，連續施用第二級毒品安非他
    命多次即有未合，此外復查無其他證據證明被告確有公訴人所指該時段其餘施用
    第二級毒品安非他命之犯行，惟公訴意旨既認此部分與前揭論罪科刑部分之施用
    第二級毒品罪間有連續犯之裁判上一罪關係，爰不另為無罪之諭知。
據上論斷，應依刑事訴訟法第二百九十九條第一項前段，毒品危害防制條例第十條第
一項、第二項、第十八條第一項前段，刑法第十一條前段、第五十六條、第五十一條
第五款，判決如主文。
中      華      民      國      九十      年      十一    月     二     日
                                      臺灣屏東地方法院刑事第一庭
                                          法  官    王以齊
右正本證明與原本無異。
對於本判決如有不服應於收受送達後十日內向本院提出上訴書狀上訴於台灣高等法院
高雄分院並按他造當事人之人數附具繕本。
                                          書記官    林天化
中      華      民      國      八十九      年    十一    月     五     日
附錄本判決論罪法條
毒品危害防制條例第十條：
施用第一級毒品者，處六月以上五年以下有期徒刑。
施用第二級毒品者，處三年以下有期徒刑。


司法院資訊處製作；財團法人民間司法改革基金會備份。
